Plaatsingslijst van de Buitenlandse Plans van Vestingen behorend tot het Archief van Oorlog/Archief der Genie van het Ministerie van Oorlog, 1609-1876
Nationaal Archief, Den Haag
- Gibraltar, "Gibraltar avec les nouveaux cuvrages faites depuis le denier Siége ..."; s.j. (c. 1750); 2.185; Afm: 21 - 66; Schaal: 135 mm - 1 Mil
  Uitg: Le Rouge, Parijs, 1756
  Bijkaartje: Het W. deel v.d. Middellandse Zee (Gibraltar - Sardinië - Marseile). Afm: 7.5 - 13
  Deze kaart staat afgebeeld boven een kaart van Mahon
- Mahon, "Plan du port et ville de Mahon, du Fort St. Philippe et ses Fortifications"; z.j. (c. 1750); 2.185; Afm: 23 - 66; Schaal: 72 mm - 1/2 Mil
  Uitg: Le Rouge, Parijs. 1756
  Oud nummer: Buitenlandse Plans van Vestingen M56
  Boven deze kaart is een kaart van Gibraltar afgebeeld, zie aldaar
  Bijkaartje: "Isle Minorque". Afm: 12 - 9
- Gibraltar, "Aftekening van Gibraltar"; z.j. (c. 1725); 2.186; Afm: 17 - 36
  Sculps: Pieter Husson, Den Haag
- Gibraltar, "Vüe Meridionale de Gibraltar depuis le detroit prôché la montagne de Singes en Barbarie"; z.j. (c. 1775); 2.187; Afm: 23.5 - 44.5
  Del: J-Mace
  Uitg: J. Boydell, 1775
  Titel ook in het Engels
  Behoort bij BP 1-52 en BP 1-60
- Gibraltar, "Vüe Septentrionale de Gibraltar depuis L'Isthmus jusqu'a L'Espagne"; z.j. (c. 1775); 2.188; Afm: 24 - 45
  Del: J. Mace
  Behoort bij BP 1-53 en BP1-60
- Gibraltar, "Vüe occidentale de Gibraltar du Côté de la Baye" en "Vüe orientale de Gibraltar du côté de la Mer Mediterranée "; z.j. (c. 1775); 2.189; 2 stukken Afm: 23.5 - 91
  Uitg: J. Boydell, Londen, 1775
  Sculps: W.H.-Toms
  Del: James Mace
  Wapen (Oud ?) van Engeland
  Behoort bij BP 1-52 en BP 1-53
- Givet, "Plan de Charlemont, des Givet et de la Couronnend 'haurs; 1794; 2.190; Manuscript. Gekleurd Afm: 34.5 - 52; Schaal: 108 mm - 400R
  Oud nummer: Buitenlandse Plans van Vestingen C10
  le Chev. de Lagrandville
- Givet, "Plan de Charlemont, de Givet et du Mont d'Haure; 1818; 2.191; Manuscript. Gekleurd Afm: 72 - 62; Schaal:128 mm - 500 ?
  Carbonaro
  Aan de Maas in N. Frankrijk
  Oud nummer: Buitenlandse Plans van Vestingen G11
- Gravelines, "Plan de Gravelienes", met opgeplakte verbeteringen; z.j. (c. 1700); 2.192; Manuscript. Gekleurd Afm: 42 - 63; Schaal: 80mm - 300 R
  Oud nummer: Buitenlandse Plans van Vestingen G16
- Gravelines, "Plan De la ville et fortifications de Gravelines situes dans le Contes de flandre ..."; z.j. (18de eeuw); 2.193; Manuscript. Gekleurd Afm: 92 - 95; Schaal: 219 mm - 150 R
  Oud nummer: Buitenlandse Plans van Vestingen G10
- Halle (België), "Figuratief Plan van de Positie bij de Stad Hal"; z.j. (c. 1800); 2.194; Manuscript. Gekleurd Afm: 22 - 38; Schaal: 103 mm - 400 RR
  Oud nummer: Belgisch Archief Situatie 7
- Halle (België), "Kaart der positie vooruit Halle tusschen de dorpen Saintes en Tubise...". België; 1821; 2.195; Manuscript. Gekleurd Afm: 93 - 154; Schaal: 209 mm 105 R
  Oud nummer: Belgisch archief; situatie 18
- Hamburg, "Grundriss der Kayserl. Freien Reichs und Handels Stadt Hamburg nebst dem auf Königl. Dänischen Gebiet daran liegenden Altona"; z.j. (c. 1750); 2.196; Afm: 63 - 96; Schaal: 141 mm - 600 Hambureger voeten
  F.A. von Lawrence
  Sculps: T.A.Ringeling
  Wapen van Hamburg ?
  Oud nummer: Buitenlandse Plans van Vestingen H3
- Hamburg, "Neue Grundriss von Hamburg und Altona; 1841; 2.197; Manuscript. Gekleurd Afm: 36 - 71; Schaal: 139 mm - 4.000 Hamburgse voeten
  Oud nummer: Buitenlandse Plans van Vestingen H22
  I.T. de Haan Jzn
- Hannover, "Hannover"; z.j. (c. 1755); 2.198-2.198.2; Afm: 54 - 54; Schaal: 1:100
  Oud nummer: Buitenlandse Plans van Vestingen H30 2 exemplaren
  Pentz en Bennefeld
  Sculps: Franz
  Del: Pentz en Bennefeld
  - blad, 2.198
  - blad, 2.198.2
- Le Havre, "Plan de la ville du Hâvre de Grace"; 1699; 2.199; Manuscript. Gekleurd Afm: 43 - 59; Schaal: 98 mm - 250 R
  Oud nummer: Buitenlandse Plans van Vestingen H7
- Le Havre, "Hâvre de Grace ... situee à l'Embouchure de la Riviere de Seine ..."; z.j. (c. 1750); 2.200; Ongekleurd en gekleurd Afm: 20- 27; Schaal: 98 mm - 100 R
- Le Havre, "Plan du nouveau Port et de la Ville du Havre avec agrandissemens aprouvés..."; 1783; 2.201; Manuscript. Gekleurd Afm: 65 - 100; Schaal: 220 mm - 200 R
  Oud nummer: Buitenlandse Plans van Vestingen H8
  Dubois
- Le Havre, "Nouveau plan de la ville du Hâvre ..."; z.j. (c. 1850); 2.202; Grens gekleurd Afm: 66 - 99; Schaal: 1:5.000
  Oud nummer: Buitenlandse Plans van Vestingen H18
  Uitg: August Logerot, Parijs, 1853
  Sculps: F. Delamare, Parijs
- St. Honorat, "Plan & Carte Particuliere de la Citadelle, Ports & Havres de l'Isle St. Honorat sur la Coste de Provence mediterannée"; 1702; 2.203; Manuscript. Gekleurd Afm: 46 - 74; Schaal: 116 mm - 150 R
  ZZC boven
  Oud nummer: Buitenlandse Plans van Vestingen H12
- Huningen (Frankrijk), "Plan de la ville de Huningue, bij Bazel in Frankrijk; 1681; 2.204; Manuscript. Gekleurd Afm: 27 - 28
  Oud nummer: Buitenlandse Plans van Vestingen H19
- St. Jean de Luz, "Carte particuliere De la Baye ou Havre De St. Iean de Luz; ..." bij Biarritz; 1701; 2.205; Manuscript. Gekleurd Afm: 45 - 69; Schaal: 124 mm - 600 pas
  Oud nummer: Buitenlandse Plans van Vestingen J2
- Kamerijk, "Cambray"; z.j. (19de eeuw); 2.206; Manuscript. Gekleurd Afm: 62 - 69; Schaal: 160 mm - 300 R
  Oud nummer: Buitenlandse Plans van Vestingen C8
- Kassel, "Plan der Fürstlich Hessischen Residenz und Haupt Stadt Cassel ..."; 1781; 2.207; Afm: 56.5 - 108; Schaal: 94mm - 1.000 voeten
  (F.W. Selig)
  Del: J.H. Tischbeinsen,1782
  Gedr: G.W. Weise
  Sculps: G.W. Weise
  Oud nummer: Buitenlandse Plans van Vestingen K17
  - Kassel in perspectief, Bijkaartje; Afm: 12 - 31.5
- Keulen, "Colonia Agrippina Urbsflorentissima..."; 1653; 2.208; Afm: 57 - 76
  Frederich Muller
  Sculps: Löffler Jr
  Del: Joh. Schott
  Wapens van Keule, van de gilden, van de burgemeesters van Keuelen van 1396 - 1653
  Oud nummer: Buitenlandse Plans van Vestingen K15
- Keulen, "Nova et accurata Ichnographia Liberae ac Imperialis Civitatis Coloniensis anno confecta ..."; 1752; 2.209; Afm: 56 - 90; Schaal: 77 mm - 100 R
  J.V. Reinhardt
  Sculps: Mich. Röszler Norimberg
  Wapens van Keulen, de burgemeester en de Raad
  Oud nummer: Buitenlandse Plans van Vestingen K16
- Keulen, "Plan de la Ville de Cologne"; z.j. (c. 1750); 2.210; Manuscript. Gekleurd Afm: 46 - 68; Schaal: 133 mm - 400 R
  Oud nummer: Buitenlandse Plans van Vestingen K2
- Koblenz, "Plan de Coblens et du château d'Hermanstein"; z.j. (C. 1700); 2.211; Afm: 42 - 54.5; Schaal: 81 mm - 300 R
  Uitg: Jaillot, Parijs
  Oud nummer: Buitenlandse Plans van Vestingen C29
- Koblenz, Kaart van Koblenz en omgeving zoals Ehrenbreitenstein; 1825-1826; 2.212; Manuscript. Gekleurd Afm: 60 - 95; Schaal: 1:5.000
  Oud nummer: Buitenlandse Plans van Vestingen C16
  Op de rand profielen van vestingwerken
- Koningsbergen, "Grundriss von der Haupt und Residenzstadt Koenigsberg mit den umliegenden Gegenden"; z.j; 2.213; Gekleurd Afm: 44 - 69; Schaal: 77 mm - 1.100 Schritten
  Douaillis
  Uitg: Göbbels en Unzer
  Sculps: Carl Jättnig, Barlijn. 1800
  Verkleind en verbeterd 1800, Abel
  Oud nummer: Buitenlandse Plans van Vestingen K3
- Kopenhagen, "Kaart over Kjöbenhavn og Omegn ..."; 1854; 2.214; Gekleurd Afm: 107 - 130; Schaal: 271 mm - 1.500 Alen
  Thor Branth
  Uitg: C.H. Bielefeldt
  verbeterd 1858, Senne
  Oud nummer: Buitenlandse Plans van Vestingen K12
- Kroonstad, "Plan der Festung Kronstadt ..."; 1854); 2.215; Gekleurd Afm: 48 - 63; Schaal: 189 mm - 60 zeemijlen
  von Westerheide
  Uitg: Alb. Abelsdorff, Berlijn
  Hierop ook een gedeelte van het vasteland bij Oranienbaum, ten Z
  Oud nummer: Buitenlandse Plans van Vestingen K8
- Kroonstad, "Positie der Vesting Kroonstad met deszelfs Forten, Batterijen enz..."; z.j. (c. 1850); 2.216; Gekleurd Afm: 19.5 - 46; Schaal: 48 mm - 2.000 ellen
  Lith: E. Spanier, Den Haag
  Uitg: Erven Doorman
  Oud nummer: Buitenlandse Plans van Vestingen K. 10
  Bijkaartje: "Kroonstad en St. Petersburg"
- Kroonstad, Kronstadt in de Baltische Zee, de Vestingwerken ..."; z.j. (c. 1850); 2.217; Gekleurd Afm: 19 - 46; Schaal: 45 mm - 1 zeevaartkundig M
  Uitg: A. Jager, Amsterdam
  Lith: J.H. Schuhkrafft, Amsterdam
  Onder de kaart de zuidkust in perspectief
  Oud nummer: Buitenlandse Plans van Vestingen K. 9
- Landau, "Plan de Landeau, Ville tres considerable, Scituée dans la basse Alsace ..."; 1701; 2.218; Manuscript. Gekleurd Afm: 46.5 - 72; Schaal: 89 mm - 150 R
  Oud nummer: Buitenlandse Plans van Vestingen L3
- Landau, "Landau, Ville au Roy et Fortifiée d'une Nouvelle manière, Située dans la Basse Alsace..."; z.j. (c. 1725); 2.219; Afm: 18.5 - 26.5; Schaal 32 mm - 100 R
  Oud nummer: Buitenlandse Plans van Vestingen L1
- Landrecies, "Landrecy"; z.j. (18de eeuw); 2.220; Manuscript. Gekleurd Afm: 29.5 - 42.5; Schaal: 35 mm - 60 R
  Oud nummer: Buitenlandse Plans van Vestingen L6
- Landrecies, "Landrecy"; 1766; 2.221; Manuscript. Gekleurd Afm: 80 - 77; Schaal: 170 mm - 600 R
  aan de Sambre in Frankrijk
  Landrecies met omgeving
  Oud nummer: Buitenlandse Plans van Vestingen L. 24
- Langeroge, Kaart van een gedeelte van het eiland Langeroge; z.j. (17de eeuw ?); 2.222; Manuscript. Gekleurd Afm: 34 - 46; Schaal: 131 mm - 1.500 R
  Oud nummer: Buitenlandse Plans van Vestingen L20
  Hieraan vastgeplakt:
  - een blad met tekeningen van een versterking, op Langeroge. z.j. (19de eeuw), Manuscript. Gekleurd Afm: 36.5 - 28.5
- Leer, Kaart van Leeroort; 1681; 2.223; Manuscript. Gekleurd Afm: 41 - 54; Schaal: 182 mm - 70 RR
  J. van Alberdingh
  In dorso: "Oerter Schans of Lieroord"
  Oud nummer: Buitenlandse Plans van Vestingen L25
- Leer, "Plan van Leeroort:; z.j. (c. 1700); 2.224; Manuscript. Gekleurd Afm: 31.5 - 42.5; Schaal: 75 mm - 150 R
  Oud nummer: Buitenlandse Plans van Vestingen L26
- Leer, "Leeroort"; 1810; 2.225; Manuscript. Gekleurd Afm: 28 - 41; Schaal: 100 mm - 300 Meter
  Oud nummer: Buitenlandse Plans van Vestingen L9
- Leninggrad, "Plan Sankt Peterburga...".; 2.226-2.226; 8 stukken Afm: 38 - 44; Schaal: 76 mm - 1200 ?
  Uitg: 1846
  Titel in het Russisch
  Kaarten van Leningrad, zoals het was in 1700, 1705, 1725, 1738, 1756, 1777, 1799 en 1840
  Oud nummer: Buitenlandse Plans van Vestingen P26
  - blad, 2.226
  - blad, 2.226
  - blad, 2.226
- Petersburg, "Plan de la Ville & du Fort de St. Petersbourg, nouvelle Capitale & Residence des Empereurs de Russie..."; z.j. (c. 1750); 2.227; Afm: 48 - 56; Schaal: 52 mm - 500 Russische R
  Uitg: Jean Covens en Corn. Mortier, A'dam
  Titel Latijn
  Oud nummer: Buitenlandse Plans van Vestingen P14.
  Afbeelding van Peter I ?
  - "Carte de la Rivière de Neva, depuis la Lac de Ladoga jusqu-au Golfe de Finlande...", Bijkaartje; Afm: 8 - 24
  - "Croonslot situé a six Milles de St. Petersbourg, bati ...1704 ..."
- Petersburg, "Plan de Saint Petersbourg avec Croquis du Fort Maritime de Cronstadt..."; 1849; 2.228-2.228; 2 stukken, waarvan één tekst Gekleurd Afm: 51 - 55. zonder bijkaartjes; Schaal: 1:12.500
  Uitg: 1854
  Lith: Gebr. L. en H. Langenhuysen
  Vlag van St. Petersburg ?
  Oud nummer: Buitenlandse Plans van Vestingen P27
  Bijkaartjes: Kroonstad en St. Petersburg; en Croonstad vergroot. Afm: beide: 51: 26.5
  - blad, 2.228
  - blad, 2.228
- St. Leu, "Plan von St. Leu - Taverny..."; z.j. (c. 1750); 2.229; Manuscript. Gekleurd Afm: 28 - 48.5; Schaal: 192 mm - 800 Schritten
  J.C. Lange
  ten N. van Parijs; 2 dorpjes
  Oud nummer: Buitenlandse Plans van Vestingen L11
- Lillers, "Plan de Lillers avecq situations; 1711; 2.230; Manuscript. Gekleurd Afm: 45 - 46.5
  Geen schaal en oriëntatie
  Oud nummer: Buitenlandse Plans van Vestingen L27
- Londen, "Platte Grondt der Verbrande Stadt London"; 1666; 2.231; Afm: 29.5 - 54; Schaal: 50 mm - 1/2 Engelse M
  Uitg: Marcus Willemszn. Doornick, A'dam, 1666
  Wapens van Londen en een koninklijk wapen
  Oud nummer: Buitenlandse Plans van Vestingen L14.
  Aan de onderkant tekst over de brand in 't Ned. Engels en Frans
  "Londens Brandt"
  "Nieuw Modell om de afgebrande stadt London te Herbouwen"
  Litt: Ida Darlington en James Howgego: Printed Maps of London, c. 1553 - 1850, nr. 17 (2), blz. 60
- Londen, "A Map or Groundplott of the Citty of London with the Suburbs thereof..."; 1666; 2.232; Afm: 20.5 - 33; Schaal: 83 mm - 1/2 Engelse M
  Oud nummer: Buitenlandse Plans van Vestingen L34
  W. Holler
  Uitg: Nathanael Brooke, Londen
  Litt: Ida Darlington en James Howgego: Printed Maps of London, c. 1553 - 1850, nr. 20, blz. 62
- Londen, "ANew and Plaine Mapp of the Citty of London..."; 1676; 2.233; Afm: 43 - 57
  Oud nummer: Buitenlandse Plans van Vestingen L39
  (John Overton)
  Op de rand: "A Description of the City of London the Metropolis of Great Brittain..."
  Litt: Ida Darlington and James Howgego: Printed Maps of London, c. 1553 - 1850, nr. 29 blz. 66
- Londen, "A Map of the Cityes of London & Westminster & Burrough of Southwark with their Suburbs ..."; z.j. (c. 1680); 2.234; Afm: 42 - 58; Schaal: 113 mm - 1 Engelse M
  John Olivier
  Uitg: John Seller
  Wapen van Londen (2x)
  Oud nummer: Buitenlandse Plans van Vestingen L33
  Litt: Ida Darlington en James Howgego: Printed Maps of London, c. 1553 - 1850 ,nr. 31 (1), blz. 66 en 67
- Londen, "...Actuell Survey of London, Westminster & Southwark..."; z.j. (c. 1690); 2.235; Gekleurd Afm: 58 - 98; Schaal: 97 mm - 1/2 M
  Ro. Morden en Phil Lea.
  Del: I. Harris
  Sculps: I. Harris
  Uitg: Ph. Lea en Chr. Browne, Londen, 2 uitg 1700
  Wapen van Londen
  Oud nummer: Buitenlandse Plans van Vestingen L38
  Litt: Ida Darlington en James Howgego: Printed Maps of London, c. 1553 - 1850, nr. 42(2) blz. 22
- Londen, "...Actuele Survey of London Westminster Southwark..."; z.j. (c. 1690); 2.236; Afm: zonder bijkaartje: 56 - 96; Schaal: 95 mm - 1/2 M
  ( Robert Morden en Philip Lea ).
  Titel, ook in Frans
  3 uitg. (c. 1710)
  Oud nummer: Buitenlandse Plans van Vestingen L37
  Litt: Ida Darlington en James Howgego: Printed Maps of London, c. 1553 - 1850, nr. 42(3) blz ?
  - "Perspective des Villes de Londres et Westminster", Bijkaartje; Afm: 19 - 96
- Londen, "A New Mapp of the Cittyes of London and Westminster with the Borough of Southwark & all the Suburbs..."; z.j. (c. 1700) (1685); 2.237; Afm: 56 - 97; Schaal: 117 mm - 1/2 Engelse M
  Oud nummer: Buitenlandse Plans van Vestingen L40
  Del: W. Holler
  Wapens van Engeland Londen en koninklijk wapen
  Litt: Ida Darlington en James Howgego: Printed Maps of London, c. 1553 - 1850, nr. 35, blz. 69
- Londen, "...this Plan of the Cities of London and Westminster and Borough of Southwark, with the contiguous buildings..."; z.j. (1749); 2.238; Afm: 46 - 90; Schaal: 77 mm - 880 Yards
  John Pine en John Tinney ?
  Uitg: John Tinney, John Pine en Thomas Bowles
  Oud nummer: Buitenlandse Plans van Vestingen L16
  Copie van een kaart van John Rocque 1737 - 1747
  Litt: Ida Darlington en James Howgego: Printed Maps of London, c. 1553 - 1850, nr. 100 (1), blz. 98
  Sculps: Isaac Basire (plan) en R.W. Seale (letters)
- Londen, "A Plan of the City of London Westminster & the Borough of Southwark..."; 1761; 2.239; Afm: 49 - 72; Schaal: 93 mm - 500 R
  Litt: Ida Darlington en James Howgego: Printed Maps of London, c. 1553 - 1850, nr. 121 (1), blz. 106
  Oud nummer: Buitenlandse Plans van Vestingen L35
- Londen, "A New and Accurate Plan of London,West - minster and Borough of Southwark; ... extended to Chelsea, Walworth etc. etc."; z.j. (c. 1790); 2.240; Gekleurd Afm: 36 - 56; Schaal: 99 mm - 1 M
  Oud inv. nr. Buitenl. Plans van Vestingen L32
  Uitg: Robert Sayer & Co. Londen, 1792
  Litt: Ida Darlington en James Howgego: Printed Maps of London of Londen, c. 1553 - 1850, nr. 199 (1) blz 144
- Londen, "A New Plan of London, XXIX Miles in Circumference"; z.j. (c. 1795); 2.241; Afm: 98 - 140
  Oud inv. nr. Buitenl. Plans van Vestingen L& en L15
  Gedr: J. Stockdale, Londen, 1797
  Sculps: S. J. Neele
  Litt: Ida Darlington en James Howgego: Printed Maps of London of Londen, c. 1553 - 1850, nr. 213 (1) blz 150
- Londen, "Londres avec les additions prises sur un Plan..."; 1802; 2.242; Afm: 26 - 45; Schaal: 81 mm - 1 Engelse M
  Oud inv. nr. Buitenl. Plans van Vestingen L23.
  Scrips: Dubuisson
  2 uitg. v.d. kaart van c. 1765
  Litt: Ida Darlington en James Howgego: Printed Maps of London of Londen, c. 1553 - 1850, nr. 139 (2) blz144
- Fort Louis, "Le Fort Louis du Rhin, Basti par le Roy en 1678, dans l'Isle de Guisenheim au millieu du Rhin a 8 lieues au dessous de Strasbourg...."; z.j. (c. 1710); 2.243; Afm: 36.5 - 51; Schaal: 58 mm - 200 R
  Uitg. Baillieu, Parijs
  Oud inv. nr. Buitenl. Plans van Vestingen L22
- Fort Louis, "Le Fort Louis du Rhein, Bastie par Louis le Grand en 1688 dans une Isle du Rhein..."; z.j. (c. 1700); 2.244; Afm: 20 - 27.5; Schaal: 53 mm - 300 th
  Uitg. Crepy. Parijs
- Luik, Plattegrond van Luik; z.j. 19de eeuw; 2.245; 4 stukken Manuscript. Gekleurd Afm: 78 - 84; Schaal: 1:2.500
  In dorso: exh. 12 oct. 1830, nr. 2. (16 oct. 1830, nr. 6)
- Luik, "Plan van het fort op de hoogte de Chartreuse bij Luik met het terrein om hetzelve gelegen"; 1822; 2.246; Manuscript. Gekleurd Afm: 126 - 143; Schaal: 1:11.000
  Oud inv. nr. Belgisch archief L 25
  Ondertekend door H. Camerlingh en A. Croiset
- Luik, "Plan van de metzelwerken, welke tot het project van het fort op de Chartreuse behoren en aldaar ter uitvoer gebracht zullen moeten worden"; 1817; 2.247; Manuscript. Gekleurd Afm: 90 - 124; Schaal: 210 mm - 40 RR
  Oud inv. nr. Buitenl. Plans van Vestingen L58
- Luik, "Plan der Poternes en magazijnen achter de gedetacheerde bastions van het Fort op de Chartreuse aan te leggen"; 1820; 2.248; Manuscript. Gekleurd Afm: 74 - 58; Schaal: 261 mm - 5 R
  Oud inv. nr. Belgisch archief Gebouwen L 46. (Luik)
- Luik, "Plan van de Reduits aan te leggen in de Places D'Armes van het Fort op de Chartreuse"; 1820; 2.249; Manuscript. Gekleurd Afm: 53 - 71.5; Schaal: 236 mm - 10.2 RR
- Luik, "Plan van de Reduits aan te leggen in de Places D'Armes van het Fort op de Chartreuse", in België; 1821; 2.250; Manuscript. Gekleurd Afm: 53 - 70; Schaal: 235 mm - 9 RR
  Oud inv. nr. Buitenl. Plans van Vestingen L60
- Lyon, "Lugdunum vulgo Lyon"; z.j. (c. 1650); 3.251; Afm: 39.5 - 51
  Uitg: Frederik de Wit, A'dam
  3 wapens
  WW boven
  Oud inv. nr. Buitenl. Plans van Vestingen L13
- Lyon, "Plan de Lion, Ancienne colonie des Romains ..."; z.j. (c. 1750); 3.252; Afm: 36 - 48.5; Schaal: 34 mm - 200 R
  Delamonce
  Uitg: de Beaurain, Parijs
  Del: Delamonce
  Sculps: C. Inselin
  Oud inv. nr. Buitenl. Plans van Vestingen L41
- Lyon, "Plan de Lion, Ancienne colonie des Romains ..."; z.j. (c. 1765); 3.253; Gekleurd Afm: 36 - 48; Schaal: 34 mm - 200 R
  Uitg: Desnos, Parijs, 1767
  Oud inv. nr. Buitenl. Plans van Vestingen L12
- Maagdenburg, "Magdebourg Capitale du Duché de même Nom ..."; z.j. (c. 1755); 3.254; Afm: 46 - 55
  Uitg: Le Rouge, Parijs, 1757
  Oud inv. nr. Buitenl. Plans van Vestingen M61
- Maagdeburg, "Plan de la Ville de Magdebourg une de Fortes Places du Roy de Prusse"; 1761; 3.255; Manuscript. Gekleurd Afm: 45.5 - 63.5
  Brecx
  Oud inv. nr. Buitenl. Plans van Vestingen M1 en 13
- Maagdeburg, "Plan der Stadt und Festung Magdeburg"; 1809; 3.256; Gekleurd Afm: 45 - 75; Schaal: 178 mm - 600 RR
  P.A.W. v. Hincke
  Uitg: Simon Schropp en Co. Berlijn. Carl Schropp, Maagdenburg
  Del: P.A.W. v Hincke
  Sculps: Charles Mare, Berlijn
  Wapen van Maagdenburg
  Oud inv. nr. Buitenl. Plans van Vestingen M2
- Madison, "Madison, the capitol of Wisconsin"; z.j. (c. 1855); 3.257; Afm: 73 - 107
  Oud inv. nr. Buitenl. Plans van Steden M 66
- Madison, "Map of Madison and the Four Lake Country"; z.j. (c. 1855); 3.258; Afm: 41 - 56; Schaal: 187 mm - 6 M
  Uitg: Dane Co. Wisconsin
  Hoofdstad van Wisconsin
  Buitenl. Plans van Steden M 66
- Mahon (Minorca), "A Plan. The Town and Harbour of Mahon, St. Philips Castel and its Fortifications, with a Representation of Adm. Haddock's Squadren of Men of War sailing in to that Harbour in the Year 1738"; z.j. (c. 1840); 3.259; Manuscript.. Gekleurd Afm: 24.5 - 68; Schaal: 145 mm - 1 Mille
  Oud inv. nr. Buitenl. Plans van Vestingen M52
- Mahon, "Veritable Position du Plan de la Ville et du Port Mahon ainsi que de la Ville et du Fort St. Philippe avec leurs environs ..."; z.j. (c. 1750); 3.260; Afm: 31 - 41.5; Schaal: 59 mm - 400 R
  Oud inv. nr. Buitenl. Plans van Vestingen M51
  J.B. Nolin
  Uitg: J.B. Nolin, Parijs, 1756
- Mahon (Minorca), "Plan de la Ville et du Port Mahon et du Fort St. Philippe Tel qu'il étoit fortifié en 1706 par les Espagnols"; z.j. (c. 1760); 3.261; Gekleurd Afm: 45 - 92; Schaal: 92 mm - 300 R
  Uitg: Beaurain, Parijs
  Titel ook in het Spaans
  Oud inv. nr. Buitenl. Plans van Vestingen M62
  - "Plan du Fort St. Philippe tel qu'il est fortifié actuellement par les Anglois en 1756", Bijkaartje
  - "Profil du Fort Saint Philippe", Bijkaartje
- Mainz, "Plan de Mayence de ses nouvelles fortifications et de ses Environs"; z.j. (c. 1750); 3.262-3.262; Gekleurd en ongekleurd Afm: 44.5 - 64; Schaal: 64 mm - 500 R
  Oud inv. nr. Buitenl. Plans van Vestingen M58 en U 3 ?
  2 ex
  - blad, 3.262
  - blad, 3.262
- Mainz, "Plan und Profil der Churfürstl. Residentz Stadt Maijntz"; 1755; 3.263; Afm: 47 - 69
  J.V. Schick ?
  Sculps: W. C. Rücker
  Wapen van het Keursvorstendom en de stad?
  Oud inv. nr. Buitenl. Plans van Vestingen M53
  - Onder de kaart een perspectief van Mainz, Bijkaartje; Afm: 14.5 - 69
- Mainz, "Neuer Plan von der Stadt und Vestung Maynz, Cassel und umliegen Gegend"; 1793; 3.264; Afm: 22 - 24.5; Schaal: 31 mm - 300 RR
  Oud inv. nr. Buitenl. Plans van Vestingen M3
- Mainz, "Mayence Ville d'Allemagne près le Conflant du Rhin et du Mein..."; z.j. (c. 1825); 3.265; Afm: 26 - 36; Schaal: 60 mm - 400 R
  Uitg: Crêpy, Parijs
- Malta, "Plan de Malta"; z.j. (c. 1750); 3.266; 2 kaarten op een blad Manuscript. Gekleurd Afm: 85 - 78
  Schlintzky
  Oud inv. nr. Buitenl. Plans van Vestingen M7
  - De eilanden Malta en Gozzo, 1; Afm: 34 - 78
  - De stad La Valetta met omgeving, 2; Afm: 51 - 78; Schaal: 83 mm - 400 Cannes de Malta
- Mannheim, "Plan de Manheim Residence de Son Altesse Seren=Electorale Palatine"; z.j. (c. 1700); 3.267; Afm: 61 - 77
  Jos. Ant. Baertls
  Sculps: Jos. Ant. Baertls
  Wapen van de Keurvorst
  Oud inv. nr. Buitenl. Plans van Vestingen M55
- Mannheim, "Plan de Manneheim"; 1727; 3.268; Manuscript. Gekleurd Afm: 42 - 62
  Joh. Paul. Thomas Edel
  Oud inv. nr. Buitenl. Plans van Vestingen M10
  - "Construction a costre et cazematte", Bijkaartje; Afm: 8 - 11.5; Schaal: 101 mm - 100 Rijnl. verges
- Mannheim, "Plan de la Ville de Manheim, Residence de S. A. Elect"; 1746; 3.269; Manuscript. Gekleurd Afm: 62 - 32.5; Schaal: 45 mm - 50 verges du Rhin
  I.F. Schouster
  Oud inv. nr. Buitenl. Plans van Vestingen M11
- Mannheim, "Plan de Mannheim"; z.j. (c. 1750); 3.270; Manuscript. Gekleurd Afm: 25 - 32.5; Schaal: 39 mm - 100 verges
  Zie ook BP 3.227
- Mannheim, Ongetiteld plan van Mannheim. Copie; z.j. (c. 1750); 3.271; Manuscript. Gekleurd Afm: 51 - 37; Schaal: 39 mm - 100 verges
  Zie ook BP 3.226
- Marchiennes ?, "Plan de Marcienne" = Marchiennes ? in Frankrijk aan de Scarpe ?; z.j. (c. 1700); 3.272; Manuscript. Gekleurd Afm: 42 - 55; Schaal: 115 mm - 500 R
  Oud inv. nr. Buitenl. Plans van Vestingen M47
- Marchiennes ?, "Fort de Marciennes, 1710 et 11" = Marchiennes in Frankrijk aan de Scarpe ?; 3.273; Manuscript. Gekleurd Afm: 29 - 38
  Oud inv. nr. Buitenl. Plans van Vestingen M48
- Marseille, "Plan de la Ville et Coste de Marseille; Depuis le Cap de Niolon, iusques au Cap de la Croisette; 1700; 3.274; Manuscript. Gekleurd Afm: 46 - 71; Schaal: 134 mm - 200 ? R ?
  ONO ten O boven
  Oud inv. nr. Buitenl. Plans van Vestingen M16
- Marseille, "L'Entrée du port de Marseille et le Plan de la Citadelle et du Fort de St. Jean..."; z.j. (begin 18de eeuw); 3.275; Afm: 20 - 26; Schaal: 23 mm - 60 R
  Oud inv. nr. Buitenl. Plans van Vestingen M15